臺灣臺中地方法院民事判決
111年度中簡字第1737號
原      告  陳茂松  
被      告  毛有增  
上列當事人間請求損害賠償事件，本院判決如下︰
　　主　　　文
原告之訴及假執行之聲請均駁回。
訴訟費用由原告負擔。
    事實及理由
壹、原告主張：被告前於臺灣臺中地方檢察署（下稱臺中地檢署）檢察長任內時，利用職務上權力，指派訴外人洪明賢、陳信郎、林思蘋及李毓珮等檢察官，以臺中地檢署108年度偵字第35406號移送併辦意旨書（起訴案號為108年度偵字第31986號）對原告濫訴，經本院以108年度中簡字第2921號刑事判決判處有期徒2月，得易科罰金；嗣原告提起上訴，復經本院以109年度簡上字第137號刑事判決無罪；檢察官再提起上訴，由臺灣高等法院臺中分院以109年度上訴字第2244號刑事判決改判處原告有期徒刑4月，得易科罰金；原告雖再提起上訴，經最高法院以110年度台上字第4730號刑事判決駁回上訴確定。被告將原告枉法入罪4個月有期徒刑，係故意不法侵害原告之權利，及貶損原告之名譽，致原告受有新臺幣（下同）12萬元罰金之損害。為此，爰依民法第186條第1項前段、第195條第1項之規定，提起本件訴訟等語，並聲明：㈠被告應給付原告30萬元，及自起訴狀繕本送達翌日起至清償日止，按週年利率百分之5計算之利息。㈡願供擔保，請准宣告假執行。
貳、得心證之理由：
  一、按原告之訴，有下列各款情形之一者，法院得不經言詞辯
      論，逕以判決駁回之。但其情形可以補正者，審判長應定
      期間先命補正：二、依其所訴之事實，在法律上顯無理由
      ，民事訴訟法第249條第2項第2款定有明文。次按國家賠
      償法第13條規定：「有審判或追訴職務之公務員，因執行
      職務侵害人民自由或權利，就其參與審判或追訴案件犯職
      務上之罪，經判決有罪確定者，適用本法規定。」，係針
      對審判與追訴職務之特性所為之特別規定。依現行訴訟制
      度，有審判或追訴職務之公務員，其執行職務，基於審理
      或偵查所得之證據及其他資料，為事實及法律上之判斷，
      係依其心證及自己確信之見解為之。各級有審判或追訴職
      務之公務員，就同一案件所形成之心證或見解，難免彼此
      有所不同，倘有心證或見解上之差誤，訴訟制度本身已有
      糾正機能。關於刑事案件，復有刑事補償制度，予以賠償
      。為維護審判獨立及追訴不受外界干擾，以實現公平正義
      ，上述難於避免之差誤，在合理範圍內，應予容忍。不宜
      任由當事人逕行指為不法侵害人民之自由或權利，而請求
      國家賠償。唯其如此，執行審判或追訴職務之公務員方能
      無須瞻顧，保持超然立場，使審判及追訴之結果，臻於客
      觀公正，人民之合法權益，亦賴以確保。至若執行此等職
      務之公務員，因參與審判或追訴案件犯職務上之罪，經判
      決有罪確定時，則其不法侵害人民自由或權利之事實，己
      甚明確，非僅心證或見解上之差誤而己，於此情形，國家
      自當予以賠償，方符首開憲法規定之本旨（司法院釋字第
      228號解釋理由參照）。是以，民法第186條第1項侵權行
      為損害賠償規定，就職司審判之公務員，亦必須以參與審
      判案件犯職務上之罪，經判決有罪確定為要件，此要件不
      備，原告起訴為顯無理由（最高法院103年度台上字第179
      6號裁定意旨參照）。
  二、原告主張被告前於臺中地檢署檢察長任內時，利用職務上
      權力，指派洪明賢、陳信郎、林思蘋及李毓珮等檢察官，
      以臺中地檢署108年度偵字第35406號移送併辦意旨書（起
      訴案號為108年度偵字第31986號）對原告濫訴，嗣經法院
      判處原告有期徒刑4月，得易科罰金確定，被告係枉法加
      害原告入罪，依民法第186條第1項前段、第195條第1項之
      規定請求被告賠償30萬元云云。然被告為職司追訴職務之
      公務員，原告主張被告執行偵查職務不法侵害原告權利，
      既無被告參與前開案件犯職務上之罪經判決有罪確定之情
      形，原告起訴請求被告負損害賠償責任，即與上開規定未
      合。從而，原告提起本件訴訟，在法律上顯無理由，且無
      法補正，爰不經言詞辯論，逕以判決駁回原告之訴。又原
      告之訴既經駁回，其假執行之聲請亦失所附麗，應併予駁
      回。
參、訴訟費用負擔之依據：民事訴訟法第78條。
中　　華　　民　　國　　111 　年　　8 　　月　　29　　日
                  臺中簡易庭    法  官  林筱涵
以上為正本係照原本作成。
如不服本判決，應於送達後20日內，向本院提出上訴狀並表明上
訴理由，如於本判決宣示後送達前提起上訴者，應於判決送達後
20日內補提上訴理由書（須附繕本）。如委任律師提起上訴者，
應一併繳納上訴審裁判費。
中　　華　　民　　國　　111 　年　　8 　　月　　29　　日
                                書記官  洪加芳